【裁判字號】    94,交聲,723
【裁判日期】    950308
【裁判案由】    聲明異議
【裁判全文】
臺灣彰化地方法院交通事件裁定        94年度交聲字第723號
移送機關即
原處分機關  交通部公路總局臺中區監理所彰化監理站
異  議  人
即受處分人  甲○○
上列異議人因違反道路交通管理處罰條例案件，對於交通部公路
總局臺中區監理所彰化監理站中華民國九十四年十一月十六日所
為之處分（彰監四字第裁六四－Ｉ00000000號裁決書）
聲明異議，本院裁定如下：
    主  文
異議駁回。
    理  由
一、聲明異議意旨略以：異議人於車禍發生當時，係行駛於車道
    內，具有路權，並無違反道路交通安全規則之情事，本件車
    禍之發生，係因被害人李高蘭未依道路交通安全規則第一百
    三十四條第一項第一、二款規定，經由行人穿越道、人行天
    橋或人行地下道穿越，即貿然穿越道路所致，異議人既無違
    反道路交通安全規則，自不應依道路交通管理處罰條例第六
    十一條第一項第四款規定，處以吊銷駕駛執照之處分等語。
二、按汽車駕駛人，駕駛汽車違反道路交通安全規則，因而肇事
    致人死亡者，吊銷其駕駛執照，且一年內不得考領駕駛執照
    ，道路交通管理處罰條例第六十一條第一項第四款、第六十
    七條第三項分別定有明文。又行車起步前應顯示方向燈，注
    意前後左右有無障礙或車輛行人，並應讓行進中之車輛行人
    優先通行，道路交通安全規定第八十九條第一項第六款亦有
    明文。經查：
  (一)異議人於民國九十二年四月一日晚上七時十分許，駕駛車牌
    號ＫＧ－六九九號營業貨櫃拖引車，沿彰化縣員林鎮○○里
    ○○路由東往西方向行駛，行經民生路一○三號前，因遇紅
    燈遂停駛於內側車道等待紅燈，於紅燈轉成綠燈時，異議人
    即起步行駛，適被害人李高蘭欲穿越上開道路，閃避不及，
    遭異議人駕車碰輾後，致被害人死亡之事實，業經異議人坦
    承不諱，並經本院依職權調取本院九十二年度交簡字第三二
    號刑事卷宗，有卷附道路交通事故調查報告表(一)、(二)、道路
    交通事故現場圖、臺灣彰化地方法院檢察署相驗屍體證明書
    、勘驗筆錄、驗斷書、現場照片十二幀可考，故異議人駕駛
    上開營業貨櫃拖引車於上開時地，確有肇事致人死亡之事實
    ，應堪認定。
  (二)又上開車禍事故之肇事原因，經臺灣彰化地方法院檢察署囑
    託臺灣省彰化縣區車輛行車事故鑑定委員會鑑定，其鑑定意
    見認為，被害人李高蘭穿越道路不當，為肇事主因，異議人
    駕駛曳引車停車起駛時未注意前後左右之周圍狀況，為肇事
    次因，此有本院九十二年度交簡字第三二號刑事卷宗所附臺
    灣省彰化縣區車輛行車事故鑑定委員會彰鑑字第九二○三五
    七號鑑定意見書一件為證。且異議人於上開刑事案件準備程
    序期日，經承審法官提示該鑑定意見書後，當場表示沒有意
    見，並自白確有過失之事實，有上開刑事卷宗筆錄為憑，嗣
    異議人即因上開行為，犯刑法第二百七十六條第二項之業務
    過失致死罪，經本院於九十二年十一月二十五日以九十二年
    度交簡三二號刑事判決處有期徒刑六月確定，並於九十三年
    二月二十五日易科罰金執行完畢，此有臺灣高等法院被告前
    案紀錄表一份在卷可稽，堪認異議人確於行車起步前，未注
    意前後左右有無障礙或車輛行人，且未讓行進中之車輛行人
    優先通行，而有違反道路交通安全規定第八十九條第一項第
    六款規定之行為至明。至於被害人李高蘭穿越道路不當，雖
    為本件車禍之肇事主因，然對於異議人確有違反道路交通安
    全規定第八十九條第一項第六款規定之行為，並不生影響。
    因此，異議人辯稱：伊於車禍發生當時，係行駛於車道內，
    具有路權，並無違反道路交通安全規則之情事，本件車禍之
    發生，係因被害人李高蘭未依道路交通安全規則第一百三十
    四條第一項第一、二款規定，經由行人穿越道、人行天橋或
    人行地下道穿越，即貿然穿越道路所致等語，自無可採。
  (三)異議人駕駛上開營業貨櫃拖引車於上開時地，因違反道路交
    通安全規則第八十九條第一項第六款規定之行為，而肇事致
    被害人李高蘭死亡之事實，既如前述，則原處分機關依首揭
    規定，所為吊銷駕駛執照，一年內禁考之裁罰，自無違法、
    不當，異議人之聲明異議，即無理由，應予駁回。
據上論斷，應依道路交通管理處罰條例第八十七條第二項、道路
交通案件處理辦法第十九條，裁定如主文。
中    華    民    國    95    年    3     月    8     日
                  交通法庭      法  官  鄭舜元
以上正本證明與原本無異。
如不服本裁定，應於裁定送達後5日內向本院提出抗告狀 (須附
繕本)。
中    華    民    國    95    年    3     月    10    日
                                書記官  呂雅惠


司法院資訊處製作；財團法人民間司法改革基金會備份。
